【裁判字號】    92,交聲,12
【裁判日期】    920331
【裁判案由】    違反道路交通管理處罰條例聲明異議
【裁判全文】
臺灣苗栗地方法院交通事件裁定                      九十二年度交聲字第一二號
    異  議  人      甲○○
    即受處分人
    原處分機關      交通部公路總局新竹區監理所苗栗監理站
右列異議人因違反道路交通管理處罰條例案件，不服交通部公路總局新竹區監理所苗
栗監理站九十二年一月七日竹監苗字第裁五四─Ｅ00000000、五四─Ｅ00
000000號違反道路交通管理事件裁決書，聲明異議，本院裁定如左：
    主  文
異議駁回。
    理  由
一、本件異議意旨略以：異議人甲○○於民國（下同）九十一年十一月三十日零時三
    十分許，開車行經新竹市○○路○○路段一八０巷路口時，因當時警車自一八０
    巷口倒車至林森路，為了行車安全，才對該警車鳴案喇叭，致該警車之警員對異
    議人開立改裝喇叭，異議人對執法人員假公報私，沒依事實，為自己不悅心情開
    立罰單，已構成不公事實，員警又說不配合就多開一張罰單，而後就不據事實開
    立闖紅燈之罰單。況喇叭之改裝並不是異議人所改，是異議人買二手車時喇叭聲
    音本身就是這樣，也通過汽車檢驗，並不適用於交通管理處罰條例第十六條第五
    項規定，而應開立該法第四十一條汽車駕駛人按喇叭不依規定，或鳴按喇叭超過
    音量，如此異議人也願意接受此規定的處罰云云。
二、按「汽車駕駛人，有左列情形之一者，處汽車所有人新台幣九百元以上一千八百
    元以下罰鍰：˙˙˙五、裝置高音量喇叭或其他產生噪音器物者。˙˙˙。」、
    「前項˙˙˙第五款除應依最高額處罰外，其高音量喇叭或噪音物並應沒入。」
    、「汽車駕駛人，行經有燈光號誌管制之交岔路口闖紅燈者，處新台幣一千八百
    元以上五千四百元以下罰鍰。」、「汽車駕駛人有左列各款所列條款之一者，除
    依原條款處罰鍰外，並予記點：˙˙三、有˙˙第五十三條˙˙情形之一者，各
    記違規點數三點。」，道路交通管理處罰條例第十六條第一項第五款、第二項、
    第五十三條、第六十三條第一項第三款分別定有明文。
三、經查：本件異議人駕駛其所有車牌號碼二Ｆ─二八八七號自用小客車，於九十一
    年十一月三十日零時十六分許，在新竹市○○路與林森路口，為新竹市警察局交
    通隊員警林正星舉發「變更車體、闖紅燈」，有新竹市警察局九十一年十一月三
    十日竹市警交字第Ｅ00000000號、Ｅ00000000號舉發違反道路
    交通管理事件通知單影本各乙紙在卷足憑。異議人雖一再辯稱：伊未闖紅燈，亦
    未變更車體云云，然證人即執行取締之員警林正星到院證述：「（提示交通違規
    單二張，問：是否你取締的？）是。」、「（問：為什麼要對異議人取締交通違
    規？）當時我們在林森路那邊簽巡邏箱，那是大馬路，簽後我們要往振興路直走
    ，異議人的車子在林森與四維路口闖紅燈，因為他前面有一部車停在紅綠燈處等
    綠燈，異議人超越該部車，一直鳴按喇叭，我們從後面追過去，追到中華路與林
    森路口，把他攔下，就告發他。告發兩條，裝置高音喇叭，是罰車主，闖紅燈是
    處罰駕駛人，所以我們分開告發。」、「（問：剛異議人說，是你們倒車，怕撞
    到你們，才鳴按喇叭，是否有這回事？）因為一八Ｏ號在大馬路上，我們車子是
    順方向，我們根本不需要倒車。」、「（問：如何知道異議人的車子變更車體、
    及高音喇叭？）他不是裝置普通喇叭，是電子高音連續喇叭，當初我們要依規定
    拆下，他拒絕打開引擎蓋，所以無法扣押。」˙˙˙「（問：該交通號誌，那時
    是否還正常運作？）是，該紅綠燈是二十四小時。」˙˙˙˙「（問：看到異議
    人闖紅燈，你們追多遠，才攔下他？）沒有多遠，在下一個紅綠燈（中華路與振
    興路口），異議人有停下，否則我們無法追到他。」、「（問：該兩個路口距離
    多遠？）多遠無法估計，但是很近，目視可以看到。」、「（問：有無鳴按警笛
    ？）沒有。但有開警示燈。」等語明確（參見本院九十二年二月二十日訊問筆錄
    ），並有證人林正星當庭繪製之現場圖在卷足參。按證人林正星與異議人素不相
    識，彼此間無任何仇隙，衡情應無挾怨誣陷異議人之可能，故證人林正星之上開
    證詞，應堪信為真實。況異議人亦向自承：警員繪製之相關現場圖沒有錯誤；伊
    之汽車是裝有電子連續高音喇叭，按一下，就有連續喇叭聲出來；林森路與四維
    路地點，是有紅綠燈；伊行經時有交通號誌；員警有要求伊打開引擎蓋，依法要
    拆除喇叭遭伊拒絕；伊也拒絕在罰單上簽名；警車有開警示燈，這點伊沒有爭執
    等語（參見本院九十二年二月二十日訊問筆錄），異議人對警繪現場圖既不爭執
    ，且又坦承有裝設電子連續高音喇叭，違規地點之交通號誌亦正常運作，足徵證
    人林正星上開所言非虛，異議人前開所辯，自難採信。故原處分機關依道路交通
    管理處罰條例第十六條第一項第五款、第五十三條，暨違反道路交通管理事件統
    一裁罰標準及處理細則第四十四條第一項規定，於九十二年一月七日，各裁罰異
    議人「罰鍰新台幣九百元，噪音器物沒入」、「罰鍰新台幣二千七百元，並依第
    六十三條第一項記違規點數三點」，於法有據。從而，本件異議人之聲明異議，
    並無理由，應予駁回。
四、據上論斷，應依道路交通案件處理辦法第十九條，裁定如主文。
中      華      民      國      九十二      年    三    月    三十一    日
                             臺灣苗栗地方法院交通法庭
                                     法  官  柳 章 峰
右正本證明與原本無異。
如不服本裁定，應於裁定送達後五日內向本院提出抗告狀。
                                     書記官  歐 明 秀
中      華      民      國      九十二      年    三    月    三十一    日


司法院資訊處製作；財團法人民間司法改革基金會備份。
